【裁判字號】    89,簡上,223
【裁判日期】    891229
【裁判案由】    菸酒專賣條例
【裁判全文】
臺灣板橋地方法院刑事判決                        八十九年度簡上字第二二三號
    上  訴  人
    即  被  告  甲○○
右列上訴人因違反菸酒專賣條例案件，不服本院八十九年度重簡字第一一０一號中華
民國八十九年八月十八日第一審判決（聲請案號：八十九年度偵字第一二六八六號）
，提起上訴，本院管轄之第二審合議庭判決如左：
    主  文
上訴駁回。
    事實及理由
一、本案經本院審理結果，認第一審簡易判決認被告甲○○連續多次販賣未貼專賣憑
    證之菸類，而違反臺灣省內菸酒專賣暫行條例第三十條之規定，應依同條例第三
    十七條第五款之規定處罰，並依刑法第五十六條加重其刑，而判處被告有期徒刑
    三月，如易科罰金，以三百元折算一日，認事用法及量刑均無不當，應予維持，
    並引用第一審判決書記載之事實、證據及理由。
二、被告即上訴人甲○○上訴意旨略以：伊因遭訴外人東櫻超商負責人于英美倒債，
    經于英美交付未稅洋煙抵償部份貨款，伊雖知未稅洋煙不得販賣，惟因求償無門
    ，迫於無奈始予以接收販售，爰請求從輕量刑；又依刑法第五十六條規定，連續
    數行為而犯同一罪名者，應以一罪論，但得加重其刑至二分之一，伊前後二案違
    反煙酒專賣條例案件，係基於同一原因事實，前案經判處拘役肆拾日，本案縱因
    連續犯加重，亦無加重至九十日之理云云。惟查，被告即上訴人甲○○前於八十
    七年十二月三日因違反臺灣省內菸酒專賣暫賣條例之案件，經台灣台北地方法院
    判處拘役肆拾日，如易科罰金，以三百元折算一日確定，並於八十八年三月八日
    易科罰金執行完畢，有臺灣高等法院檢察署刑案紀錄簡覆表在卷可稽，本件被告
    復於前案判決確定並執行完畢後之八十九年一月三十一日，駕駛車號Ｐ七－二三
    七二號自小貨車，連續販售未貼專賣憑證之洋菸予設在台北市萬華區，及台北縣
    新莊市之檳榔攤牟利，則本件犯行與前案經判決確定並執行完畢之販賣未貼專賣
    憑證洋菸之犯行間，其犯罪時間相隔一年餘，顯難認二者有任何連續犯之裁判上
    一罪關係，且前案業經判決確定並執行完畢，本件犯行亦非前案確定判決之效力
    所及，則上訴人認本案與前案之犯行，為連續犯之關係云云，已屬無據；且查臺
    灣省內菸酒專賣暫行條例第三十七條各款之罪，其最重本刑為一年以下有期徒刑
    ，若有刑法第五十六條連續犯規定之情形，並得加重其刑至二分之一，亦即連續
    違反臺灣省內菸酒專賣暫行條例第三十條之罪，依同條例第三十七條第五款，其
    最重本刑得加重至一年六月，上訴人認原審就其本案之犯行，判處有期徒刑三月
    係屬違法云云，顯亦係對於法律之適用有所誤解，自無可採。又查被告前既曾因
    違反臺灣省內菸酒專賣暫賣條例之案件，經台灣台北地方法院判處拘役肆拾日，
    如易科罰金以三百元折算一日，已歷刑事偵審教訓，深知未貼專賣憑證之菸類不
    得販賣，竟仍不能知所悔悟，且此次犯行，查扣之未貼專賣憑證之菸類高達一千
    餘包，已販出者亦達百包以上，其一犯再犯，顯見販售上開未貼專賣憑證之菸類
    ，其所獲不法利益不菲，原審因而認非予被告有期徒刑之處罰，難期自新，故判
    處被告有期徒刑三月，如易科罰金，以三百元折算一日，其量刑尚無不妥適之處
    ，上訴人即被告甲○○上訴意旨，任意指摘原審判決不當，求予撤銷改判，並請
    求從輕量刑，顯無理由，自應予駁回。
據上論斷，應依刑事訴訟法第四百五十五條之一第一項、第三項、第三百六十八條、
第三百七十三條，判決如主文。
本案經檢察官張慶林到庭執行職務
中      華      民      國    八十九    年      十二    月    二十九    日
                                臺灣板橋地方法院刑事第二庭
                                    審判長法  官  梁 宏 哲
                                          法  官  王 屏 夏
                                          法  官  林 春 長
右正本證明與原本無異
本件不得上訴
                                          書記官  邱 美 龍
中      華      民      國    九十      年      一      月     二       日
附錄本案論罪科刑法條全文：
臺灣省內菸酒專賣暫行條例第三十七條
有左列各款行為之一者，處一年以下有期徒刑拘役或科或併科五千元以下罰金。
一、違反第六條之規定，以手工製造菸類酒類或變造專賣機關製造之菸類酒類者。
二、違反第七條之規定，種植菸草製造酒類之白、紅、酒母或專供製造菸酒所用
    之機械、捲菸紙、印製菸酒之商標包裝紙，或其他憑證者。
三、違反第八條之規定者。
四、違反第九條之規定，設置菸草試驗場，菸葉乾燥室或其他專供菸草產製之一切設
    備者。
五、違反第三十條之規定，販賣或轉讓未貼專賣憑證之菸類或酒類者。


司法院資訊處製作；財團法人民間司法改革基金會備份。
